【裁判字號】    97,訴,167
【裁判日期】    970221
【裁判案由】    毒品危害防制條例
【裁判全文】
臺灣基隆地方法院刑事判決               97年度訴字第167號
公  訴  人  臺灣基隆地方法院檢察署檢察官
被      告  乙○○
上列被告因毒品危害防制條例案件，經檢察官提起公訴（97年度
毒偵字第37號），被告於準備程序進行中，就被訴事實為有罪之
陳述，經本院合議庭裁定由受命法官獨任進行簡式審判程序，判
決如下：
    主    文
乙○○施用第一級毒品，累犯，處有期徒刑玖月。扣案之第一級
毒品海洛因（淨重零點零玖公克）併同難以析離之塑膠包裝袋壹
只均沒收銷燬之。
    事    實
一、乙○○前因施用第二級毒品案件，經本院2次裁定送觀察、
    勒戒後，均因無繼續施用毒品之傾向，先後於民國87年6 月
    23日、88年4月17日執行完畢釋放出所，並由臺灣基隆地方
    法院檢察署檢察官分別於87年6月20日、88年4月14日，以87
    年度偵字第1725號、88年度偵字第2093號為不起訴處分確定
    。又因施用第一級毒品案件，經本院裁定令入戒治處所施以
    強制戒治（嗣於93年1月9日因毒品危害防制條例修正而報結
    ），並於92年5月30日以91年度訴字第494號判決，判處有期
    徒刑8月確定（下稱甲案）。再因施用第一級毒品案件，經
    本院於93年5月17日以93年度訴字第198號判決，判處有期徒
    刑8月確定（下稱乙案），兩案接續執行，於94年6月18日縮
    短刑期執行完畢。復因施用第一級、第二級毒品案件，經本
    院裁定送觀察勒戒，認有繼續施用毒品之傾向，再經本院裁
    定令入戒治處所施以強制戒治，因無繼續強制戒治之必要，
    於95年11月13日執行完畢釋放，並由臺灣基隆地方法院檢察
    署檢察官以95年度戒毒偵字第42號為不起訴處分確定。其後
    又因偽造文書等案件，經臺灣臺北地方法院於以95年度訴字
    第1484號判決判處有期徒刑8月確定（下稱丙案），並與上
    述乙案所判處之徒刑，經臺灣臺北地方法院於96年8月29 日
    以96年度聲減字第1666號裁定各減為有期徒刑4月，並定應
    執行有期徒刑7月確定，惟因乙案業已執行有期徒刑8月完畢
    ，已逾乙、丙兩案上述應執行刑，而無庸再予執行，臺灣臺
    北地方法院檢察署乃於96年9月7日將乙、丙兩案予以簽結，
    而執行完畢。
二、詎乙○○猶不知戒除施用毒品惡習，復於前揭強制戒治執行
    完畢釋放後5年內，基於施用第一級毒品海洛因犯意，於96
    年11月27日某時，在其基隆市○○街20巷1之2號住處內，以
    將海洛因摻水置入注射針筒內，再施打右手手掌背靜脈血管
    處之方式，施用第一級毒品海洛因1次。嗣於96年11月28日
    晚間下午3時30分許，在基隆市○○路3號前，為警盤查而查
    獲，並扣得其所有施用海洛因後所餘之第一級毒品海洛因1
    包（淨重0.09公克），且經其同意下採集其尿液送驗，結果
    呈嗎啡陽性反應，而悉上情。
三、案經基隆市警察局第二分局報告臺灣基隆地方法院檢察署檢
    察官偵查起訴。
    理    由
壹、程序方面
    本件被告乙○○所犯者非為死刑、無期徒刑、最輕本刑為3
    年以上有期徒刑之罪或高等法院管轄第一審案件，其於準備
    程序進行中，先就被訴事實為有罪之陳述，經告知其簡式審
    判程序之旨，並聽取公訴人、被告之意見後，本院合議庭業
    已依刑事訴訟法第273條之1第1項之規定，裁定由受命法官
    獨任以簡式審判程序進行本案之審理，且依同法第273條之2
    規定，簡式審判程序之證據調查，不受同法第159條第1項、
    第161條之2、第161條之3、第163條之1及第164條至第170條
    規定之限制，合先敘明。
貳、實體方面
一、認定事實所憑之證據及理由
  (一)上揭事實，業據被告乙○○於本院準備程序及審理時坦承不
    諱，且被告於96年11月28日為警查獲後所採集之尿液，經警
    送請台灣尖端先進生技醫藥股份有限公司檢驗結果，呈嗎啡
    陽性反應應等情，有基隆市警察局第二分局96年12月10日基
    警二分偵字第0960262718號函暨及上述公司96年12月5日基
    二-11號濫用藥物檢驗報告各1份附卷可稽，而扣案之白粉1
    包，經警依煙毒品檢驗包試劑初步檢驗結果，呈嗎啡、海洛
    因反應，再經送請法務部調查局鑑驗結果，含第一級毒品海
    洛因成分，淨重0.09公克，有基隆市警察局第二分局信六路
    所查獲涉嫌毒品危害防制條例毒品初步鑑驗報告單、法務部
    調查局96年12月16日調科壹字第09623082730號鑑定書各1份
    在卷可佐，足認被告之自白與事實相符，其確於上揭時、地
    ，施用第一級毒品海洛因，應堪認定。
  (二)又被告前因施用第一級及第二級毒品案件，經本院裁定送觀
    察、勒戒後，認有繼續施用毒品之傾向，再經本院裁定令入
    戒治處所施以強制戒治，因無繼續強制戒治之必要，於95年
    11月13日執行完畢釋放等情，有臺灣高等法院被告全國前案
    紀錄表、臺灣基隆地方法院檢察署刑案資料查註紀錄表及全
    國施用毒品紀錄表附卷可按。故本案事證明確，被告係強制
    戒治執行完畢釋放後，5年內再犯本件施用第一級毒品海洛
    因之犯行堪以認定，應依法論科。
二、論罪科刑：
  (一)按海洛因係毒品危害防制條例第2條第2項第1款所定之第一
    級毒品，被告於強制戒治執行完畢釋放後5年內再予施用海
    洛因，核其所為，係犯毒品危害防制條例第10條第1項之施
    用第一級毒品罪。其持有第一級毒品海洛因係供施用，其持
    有第一級毒品之低度行為應為施用第一級毒品之高度行為所
    吸收，不另論罪。
  (二)查被告曾受前揭事實欄所載刑之科刑及執行完畢，有臺灣高
    等法院被告前案紀錄表1份在卷可按，其受有期徒刑執行完
    畢後，5年內故意再犯本件有期徒刑以上之罪，為累犯，應
    依刑法第47條第1項規定加重其刑。
  (三)爰審酌毒品對於人體會產生成癮性，係足以危害個人健康及
    社會安全之管制藥物，被告經過觀察、勒戒、強制戒治及判
    刑暨執行完畢後，猶不知戒除濫行施用毒品惡習，再犯本件
    施用第一級毒品罪，顯見其毒癮甚深，自宜令其服較長徒刑
    以利其戒斷毒癮，暨其犯罪之自我麻醉動機、所生自我戕害
    結果，於他人尚不致造成損害及其犯後坦承犯行之態度等一
    切情狀，量處如主文所示之刑，以示懲儆。
  (四)扣案之第一級毒品海洛因1包（淨重0.09公克），併同難以
    析離之包裝袋1只，應整體視為查獲之毒品，依毒品危害防
    制條例第18條第1項前段規定宣告沒收銷燬之（蓋無論以何
    種方式包裝袋與其內裝之毒品，包裝袋內均會有極微量毒品
    殘留，故上述包裝袋1只應整體視為查獲毒品，一併依前揭
    規定宣告沒收銷燬之，參見最高法院95年度臺上字第3739號
    、第7354號判決）。
三、應適用之法條：
    刑事訴訟法第273條之1第1項、第299條第1項前段，毒品危
    害防制條例第10條第1項、第23條第2項、第18條第1項前段
    ，刑法第11條、第47條第1項，判決如主文。
本案經檢察官甲○○到庭執行職務。
中    華    民    國    97    年     2    月    21    日
                  刑事第一庭法  官  王美婷
以上正本證明與原本無異。
對於本件判決如有不服，應於收受送達後10日內，向本院提出上
訴書狀，上訴於臺灣高等法院，並按他造當事人之人數附具繕本
。
中    華    民    國    97    年     2    月    21    日
                            書記官  明祖斌
附錄本案論罪科刑法條：
毒品危害防制條例第10條第1項
施用第一級毒品者，處 6 月以上 5 年以下有期徒刑。


司法院資訊處製作；財團法人民間司法改革基金會備份。
